臺灣屏東地方法院刑事判決
111年度易字第142號
公  訴  人  臺灣屏東地方檢察署檢察官
被      告  黃耀祖




上列被告因竊盜案件，經檢察官提起公訴（111年度偵緝字第122
號），本院判決如下：
    主  文
黃耀祖犯侵入住宅竊盜罪，累犯，處有期徒刑捌月。
未扣案之犯罪所得新臺幣壹仟伍佰元沒收，於全部或一部不能沒
收或不宜執行沒收時，追徵其價額。
    事  實
一、黃耀祖意圖為自己不法之所有，基於竊盜之犯意，於民國11
    0年5月7日2時33分許，行經屏東縣○○○○○路000號之「東方聖
    羅蘭」大廈前，見該大廈之地下停車場（下稱本案停車場）
    無管制措施，乃逕行進入本案停車場，徒手竊取蒲青樺停放
    該處之車牌號碼000-000號輕型機車置物箱內之現金新臺幣
    （下同）1,500元，得手後旋離去。嗣蒲青樺發現遭竊後報
    警處理，警方調閱本案停車場之監視器錄影畫面後，循線查
    悉上情。
二、案經蒲青樺訴由屏東縣政府警察局屏東分局報告臺灣屏東地
    方檢察署檢察官偵查起訴。
    理  由
一、本案據以認定被告犯罪之供述證據，公訴人及被告在本院審
    理時均未爭執其證據能力，復經本院審酌認為該等證據之作
    成無違法、不當或顯不可信之情況，而非供述證據部分亦非
    公務員違背法定程序所取得，依刑事訴訟法第158條之4反面
    解釋、第159條至第159條之5之規定，均有證據能力。
二、上開犯罪事實，業據被告於偵查及本院審理時坦承不諱（見
    偵緝卷第87-95頁；本院卷第72、75頁），核與證人即告訴
    人蒲青樺於警詢中證述情節相符，並有屏東縣政府警察局屏
    東分局民和派出所警員製作之調查報告、車牌號碼000-000
    號輕型機車之車輛詳細資料報表、屏東縣政府警察局屏東分
    局民和派出所受理各類案件紀錄表、受（處）理案件證明單
    、監視器影像圖、蒐證照片及Google地圖之街景圖等件在卷
    可稽，足徵被告之自白核與事實相符，其所為自白當可採信
    。本件事證已臻明確，被告犯行洵堪認定，應依法論科。
三、論罪科刑
  ㈠按大樓式或公寓式住宅之地下室，係附屬於該大樓或公寓，
    為該種住宅居住人生活起居場所之一部分，與住宅之關係密
    不可分，如侵入該種住宅地下室竊盜，自應依刑法第321條
    第1項第1款規定論罪（最高法院82年度台上字第5704號判決
    參照）；從而，與社區大樓有密切不可分關係之地下停車場
    ，係屬住宅之一部分。本件被告侵入上開社區地下停車場，
    有前揭監視器影像圖及Google地圖之街景圖在卷可稽，其侵
    入本案停車場核屬住宅之一部無疑。是核被告所為，係犯刑
    法第321條第1項第1款之侵入住宅竊盜罪。公訴意旨認被告
    上開所為係犯刑法第320條第1項之竊盜罪，容有未洽，又因
    此部分起訴之基本社會事實相同，且經本院於審理程序告知
    被告並給予陳述意見之機會（見本院卷第71頁），保障被告
    之防禦權，爰依刑事訴訟法第300條之規定予以變更起訴法
    條。
  ㈡又被告前因犯竊盜罪，經臺灣臺南地方法院以107年度易字第
    838號判處有期徒刑7月確定，於108年10月24日執行完畢等
    情，有臺灣高等法院被告前案紀錄表附卷可查，被告於受上
    開有期徒刑執行完畢後5年內，故意再犯本案有期徒刑以上
    之罪，已符合累犯之構成要件，本院審酌被告構成累犯之前
    案與本案均為竊盜案件，顯見其經審判或刑罰執行完畢後，
    仍未生警惕再犯相同類型之犯罪，對刑罰之反應力薄弱，依
    司法院釋字第775號解釋意旨，衡酌罪刑相當及比例原則，
    認如加重其法定最低度刑，尚不至於使被告所受刑罰超過其
    所應負擔罪責，爰依刑法第47條第1項規定加重其刑。
  ㈢爰以行為人之責任為基礎，審酌被告前已有多次竊盜前科（
    構成累犯部分不予重覆評價），竟仍不知悔悟，不思以合法
    途徑獲取財物，擅以侵入住宅方式行竊財物，破壞社會治安
    ，不僅使告訴人財產受損，並危害告訴人之居家安寧，法治
    觀念偏差，缺乏尊重他人財產權之觀念，所為實有不該，惟
    念其坦承犯行之犯後態度，兼衡其犯罪之動機、目的、手段
    、自陳學歷為高職肄業、之前從事服務業、每月收入約2萬
    元、未婚、無子女之家庭生活狀況（見本院卷第76頁）、所
    竊財物價值及迄未與告訴人達成和解或賠償其損失等一切情
    狀，量處如主文所示之刑。
四、沒收
　　被告所竊得之現金1,500元，核屬被告之犯罪所得，且迄未
    返還或賠償告訴人，雖未扣案，仍應依刑法第38條之1第1項
    前段、第3項規定宣告沒收，於全部或一部不能沒收或不宜
    執行沒收時，追徵其價額。
據上論斷，應依刑事訴訟法第299條第1項前段、第300條，判決
如主文。
本案經檢察官盧惠珍提起公訴，檢察官何克昌到庭執行職務。
中　　華　　民　　國　　111 　年　　4 　　月　　29　　日
                  刑事第二庭  法  官  曾思薇
以上正本證明與原本無異。
如不服本判決應於收受判決後20日內向本院提出上訴書狀，並應
敘述具體理由；其未敘述上訴理由者，應於上訴期間屆滿後20日
內向本院補提理由書（均須按他造當事人之人數附繕本）「切勿
逕送上級法院」。
中　　華　　民　　國　　111 　年　　4 　　月　　29　　日
                              書記官  盧建琳 
附錄本件論罪科刑法條：　　　　　　　　　
中華民國刑法第321條
犯前條第1項、第2項之罪而有下列情形之一者，處6月以上5年以
下有期徒刑，得併科50萬元以下罰金：
一、侵入住宅或有人居住之建築物、船艦或隱匿其內而犯之。
二、毀越門窗、牆垣或其他安全設備而犯之。
三、攜帶兇器而犯之。
四、結夥三人以上而犯之。
五、乘火災、水災或其他災害之際而犯之。
六、在車站、港埠、航空站或其他供水、陸、空公眾運輸之舟、
    車、航空機內而犯之。
前項之未遂犯罰之。